Minutes et répertoires du notaire Martin II HAGUENIER, janvier 1606 - juin 1638 (étude X)
Archives nationales
- Minutes de Martin II HAGUENIER, janvier 1606 - juin 1638; MC/ET/X/1 - MC/ET/X/82
  - Minutes. 1616, juillet - 1616, septembre, juillet 1616 - septembre 1616; MC/ET/X/30
    - Association de deux joueurs d'instruments pour donner des leçons., 19 septembre 1616; MC/ET/X/30
      Documents du Minutier central concernant l'histoire de la musique (1600-1650), par Madeleine Jurgens, tome I [études I à X, 1763 actes], Paris, Archives nationales, 1967, p. 369, notice n° XVIII (instrument de recherche imprimé dématérialisé, certaines notices sont plus détaillées dans la version intégrale accessible en ligne par la rubrique 'Autres instruments de recherche', voir contexte dans le Plan d’orientation général - Notaires de Paris, guides thématiques du Minutier).
    - Bail par Vespasien Brosseron, Jean Briollet, Pierre Dupont, Guillaume Dufour et Gilles Frénel, doyen, maîtres et gouverneurs de la confrérie de la Passion, à Robert Guérin, dit La Fleur [ou Gros-Guillaume], Claude Husson, dit Longueval, Nicolas Gasteau, Étienne de Ruffin, dit La Fontaine, agissant pour Colombe Venière, sa femme, et à Jean Valliot, Pierre Venière, Rachel Trépeau et Hugues Quéru [dit Fléchelles ou Gaultier-Garguille], comédiens du roi, de la salle, théâtre et loges de l'Hôtel de Bourgogne, à l'exception des neuf loges réservées, du 1er octobre jusqu'au 31 décembre prochain, moyennant 720 livres., 28 septembre 1616; MC/ET/X/30
      Rachel Trépeau ne signe pas au bail.
      Documents du Minutier central des notaires de Paris, Le théâtre professionnel à Paris, 1600-1649, étude par Alan Howe, documents analysés par Madeleine Jurgens et Alan Howe [457 actes], transcriptions par Andrée Chauleur et Pierre-Yves Louis, Paris, Archives nationales, 2000, notice n° 174 (instrument de recherche imprimé dématérialisé dont la version intégrale est accessible en ligne par la rubrique 'Autres instruments de recherche', voir contexte dans le Plan d’orientation général - Notaires de Paris, guides thématiques du Minutier).
      Mention par Fransen, (J.), 'Documents inédits sur l'Hôtel de Bourgogne ', Revue d'histoire littéraire de la France, t. XXXIV, 1927, p. 341.
      bail; Bourgogne (hôtel de); Brosseron, Vespasien; Briollet, Jean; Dupont, Pierre; Dufour, Guillaume; Frénel, Gilles; Guérin dit La Fleur ou Gros-Guillaume, Robert; Husson dit Longueval, Claude; Gasteau, Nicolas; Ruffin dit La Fontaine, Étienne de; Venière, Colombe; Valliot, Jean; Venière, Pierre; Trépeau, Rachel; Quéru dit Fléchelles ou Gaultier-Garguille, Hugues; Guérin, dit La Fleur ou Gros-Guillaume, Robert; acteur
  - Minutes. 1616, octobre - 1616, décembre, octobre 1616 - décembre 1616; MC/ET/X/31
    - Inventaire des biens de Jacqueline Pilate, veuve de Michel Le Jeune, violon ordinaire de la chambre du roi, décédée le 6 novembre, dressé à la requête de Quentin Léger, violon ordinaire de la chambre du roi, demeurant rue Troussevache, son gendre et exécuteur testamentaire, de Jeanne Le Jeune, sa femme, de François Puthomme, maître cordonnier, demeurant rue Saint-Martin, paroisse Saint-Merri, gendre, agissant comme tuteur de Pierre et Honoré Puthomme, nés de son mariage avec Marguerite Le Jeune., 9 novembre 1616; MC/ET/X/31
      Les biens meubles, conservés en un appartement comportant sallette, sellier, chambre, cabinet et grenier, en une maison rue des Prêcheurs, sont présentés par Françoise Lefèvre, la servante.
      11 feuillets.
      Fol. 2: mobilier, environ 216 livres; fol. 3 v°: argent monnayé, 160 livres; vaisselle d'argent et orfèvrerie, 42 livres; fol. 4: habits et linge, 109 livres; fol. 7: papiers.
      Instruments de musique:
      (fol. 5): Au grenier de la maison: '... quatre cornets à boucains faictz en serpens et trois flustes, le tout tel quel, prisez ensemble... 8 s.
      Papiers:
      COTES 1 à 3: vente par Antoine Le Caron, avocat en Parlement, et par Madeleine Thibault, sa femme, à Michel Le Jeune et à Jacqueline Pilate, d'une partie de maison rue des Prêcheurs, à l'enseigne de la Corne de cerf, devant Cadier et Muret, le 24 septembre 1607, et autres pièces relatives à cette maison.
      COTE 8: règlement de la succession de Michel Le Jeune entre Jacqueline Pilate, d'une part, et Quentin Léger, Jeanne Le Jeune, François Puthomme et Marguerite Le Jeune, d'autre part, devant Dournel et Leconte, le 15 septembre 1610.
      COTE 11: indemnité par Antoine Desnotz, maître joueur d'instruments, à Michel Le Jeune, devant Leroux et Chapelain, sans date.
      COTES 12 à 14: pièces relatives à une rente de 50 livres due à Michel Le Jeune.
      COTE 15: inventaire de Michel Le Jeune, devant Dournel et Leconte, le 29 juillet 1610.
      Documents du Minutier central concernant l'histoire de la musique (1600-1650), par Madeleine Jurgens, tome I [études I à X, 1763 actes], Paris, Archives nationales, 1967, p. 204 (instrument de recherche imprimé dématérialisé, certaines notices sont plus détaillées dans la version intégrale accessible en ligne par la rubrique 'Autres instruments de recherche', voir contexte dans le Plan d’orientation général - Notaires de Paris, guides thématiques du Minutier).
      Pilate, Jacqueline
    - Quittance donnée par Jean Poisson, maître peintre, demeurant rue Saint-Denis, paroisse Saint-Leu - Saint-Gilles, à Marie Avril, sa belle-mère, d'une somme de 300 livres tournois qu'elle lui a payée en plusieurs fois, outre les trois cabinets promis par contrat de mariage à Madeleine Brice, sa femme. (1), 17 novembre 1616; MC/ET/X/31
      Compléments de description: (1) Jean Poisson ne peut signer l'acte à cause de son indisposition et maladie
      quittance; Saint-Denis (rue); Saint-Leu-Saint-Gilles (paroisse); Avril, Marie; Brice, Madeleine; Poisson, Jean; peintre
    - Accord entre Judith Larivé, veuve de Jean Vallet, maître joueur d'instruments à Meaux, demeurant rue du Cimetière-Saint-Nicolas, et Suzanne Vallet, sa fille, d'une part, et Robert Mahouyn, maître tissutier-rubannier, demeurant rue de la Petite-Baudroirie, d'autre part, réglant à 20 livres le montant des dommages auxquels aurait pu prétendre Suzanne contre Mahouyn et à condition que celui-ci se charge de leur enfant, dès sa naissance, le fasse élever et l'envoie aux petites écoles., 19 décembre 1616; MC/ET/X/31
      Documents du Minutier central concernant l'histoire de la musique (1600-1650), par Madeleine Jurgens, tome I [études I à X, 1763 actes], Paris, Archives nationales, 1967, p. 633 (instrument de recherche imprimé dématérialisé, certaines notices sont plus détaillées dans la version intégrale accessible en ligne par la rubrique 'Autres instruments de recherche', voir contexte dans le Plan d’orientation général - Notaires de Paris, guides thématiques du Minutier).
      Larivé, Judith
  - Minutes. 1617, avril - 1617, juin, avril 1617 - juin 1617; MC/ET/X/32
    - Bail par Vespasien Brosseron, Guillaume Dufour, Gilles Frénel et Pierre Dubout, bourgeois de Paris, doyen et maîtres de la confrérie de la Passion, à Thomas Potardeau, marchand hôtelier, demeurant rue Comtesse-d'Artois, d'un magasin des appartenances de l'Hôtel de Bourgogne, pour quatre années à partir de la Saint-Rémi, moyennant 80 livres de loyer annuel., 27 avril 1617; MC/ET/X/32
      Documents du Minutier central des notaires de Paris, Le théâtre professionnel à Paris, 1600-1649, étude par Alan Howe, documents analysés par Madeleine Jurgens et Alan Howe [457 actes], transcriptions par Andrée Chauleur et Pierre-Yves Louis, Paris, Archives nationales, 2000, notice n° 175 (instrument de recherche imprimé dématérialisé dont la version intégrale est accessible en ligne par la rubrique 'Autres instruments de recherche', voir contexte dans le Plan d’orientation général - Notaires de Paris, guides thématiques du Minutier).
      bail; Comtesse-d'Artois (rue de la); Bourgogne (hôtel de); Brosseron, Vespasien; Dufour, Guillaume; Frénel, Gilles; Dubout, Pierre; Potardeau, Thomas; commerçant; hôtelier
    - DUVIVIER (Nicolas) ancien secrétaire du Roi demeurant rue des Petits-Champs, paroisse Saint-Médéric § Testament de Nicolas DUVIVIER, 16 mai 1617; MC/ET/X/32; fol. IIII/XX/II
      testament; Duvivier, Nicolas
    - Transport par François Henry, peintre ordinaire de l'hôtel de ville, à Adrien Viénot, vigneron, demeurant à la basse-cour du château du bois de Vincennes, de 100 sols tournois de rente de bail d'héritage, rachetable à 100 livres, qu'il possédait sur une masure sise à Pantin, appelée la Cour d'Égypte ,(1) moyennant pareille somme de 100 livres., 5 juin 1617; MC/ET/X/32
      Compléments de description: (1) Par constitution du 27 février 1616, analysée précédemment.
      Précisions sur les lieux: Pantin (Seine-Saint-Denis)--La Cour-d'Egypte; Vincennes (Val-de-Marne)--Château (basse cour)
      Documents du Minutier central concernant les peintres, sculpteurs et graveurs au XVIIe siècle (1600-1650) [études I à X, 1955 actes], par Marie-Antoinette Fleury, tome I, Paris, S.E.V.P.E.N, 1969, p. 301 (instrument de recherche imprimé dématérialisé, certaines notices sont plus détaillées dans la version intégrale accessible en ligne par la rubrique 'Autres instruments de recherche', voir contexte dans le Plan d’orientation général - Notaires de Paris, guides thématiques du Minutier).
      transport de droits; Pantin (Seine-Saint-Denis); Vincennes (Val-de-Marne); Henry, François; Viénot, Adrien; peintre; viticulteur
  - Minutes. 1617, octobre - 1617, décembre, octobre 1617 - décembre 1617; MC/ET/X/33
    - Engagement de Guillaume de Paris à Saint-Jacques-de-l'Hôpital., 5 octobre 1617; MC/ET/X/33
      'Guillaume de Paris, organiste demourant à Paris, parroisse Sainct-Leu-Sainct-Gilles, confesse avoir promis et promect à honnorables hommes Jehan de Fresne, Claude François et Mathurin Ferré, bourgeois de Paris au nom et comme à present maistres et gouverneurs de l'eglise et hospital Sainct-Jacques fondez à Paris, rue Sainct-Denis, à ce presens et acceptans, de jouer pendant le temps d'un an commencé au jour Sainct-Remy dernier aux orgues de ladicte eglise, assavoir tous les dimanches de l'année aux grande messe et vespres du coeur et aux jours qui ensuivent assavoir les veilles aux vespres du coeur et aux jours matines, grande messe et vespres du coeur.
      Premierement, la veuille et jour de l'an;.
      La veille et le jour des roys;.
      La veille et le jour de la Chandeleur;.
      La veille et le jour de Sainct-Simeon;.
      La veille et le jour de Nostre-Dame de mars;.
      La veille et le jour de Pasques et les trois jours ensuivans et aux antiennes invitatoires et respons dudict jour de Pasques;.
      La veille et le jour de Quasimodo;.
      La veille et le jour de l'Assention;.
      La veille et jour de Pentecoste et aux antiennes et invitatoires et respons;.
      Les deux feries suivantes;.
      La veuille et le premier jour de may invitatoire et respons;.
      La veille et le jour de la Saincte-Trinité, antiennes, invitatoires et respons;.
      La veille et le jour de Sainct-Claude;.
      La veille et le jour du Sainct-Sacrement, antiennes, invitatoires et respons;.
      La veille et le jour des octaves;.
      La veille et le jour Sainct-Jehan-Baptiste;.
      La veille et le jour Sainct-Pierre et Sainct-Pol;.
      La veille et le jour de la Visitation Nostre-Dame;.
      La veille et le jour de Sainct-Jacques le Grand et aux antiennes, invitatoires et respons;.
      La veille et le jour du siege de l'octave dudict jour Sainct-Jacques;.
      La veille et le jour de la my-aoust et aux antiennes, invitatoires et respons;.
      La veille et le jour de la Nativité Nostre-Dame;.
      La veille et le jour de la dedicasse et aux antiennes invitatoires et respons;.
      La veille et le jour Sainct-Denis;.
      La veille et le jour de la Toussainctz;.
      La veille et le jour des Unze mil vierges;.
      La veille et le jour Sainct-Eustache;.
      La veille et le jour Sainct-Martin;.
      La veille et le jour de la Presentation Nostre-Dame;.
      La veille et jour du premier dimanche de l'Advant;.
      La veille et jour de Sainct-Nicollas;.
      La veille et jour de la Conception;.
      Les vespres du premier O(ctave) et du dernier;.
      La veille et jour de Noel et aux antiennes invitatoires et respons;.
      Le jour de Sainct-Estienne;.
      Le jour de Sainct-Jehan l'Evangeliste;.
      Le jour des Innocens;.
      La veille et jour de la Translation Sainct-Jacques et aux antiennes invitatoires et respons;.
      En ce que dessus, excepté que aux jours Sainct-Simeon, les dernieres festes de Pasques et Pentecoste, octaves du Sainct-Sacrement, le jour des Unze mil vierges, Sainct-Eustache, Sainct-Martin, Presentation de Nostre-Dame, premier dimanche de l'Advant et jour de Sainct-Nicollas ne joura poinct desdictes orgues à matines.
      Outre sera tenu de jouer desdictes orgues tous les samedis de l'année à la messe de Nostre-Dame qui se dict à la chappelle Sainct-Claude à l'issue de matines;.
      Aux festes de Nostre-Dame qui viendront aux samedis joura au salut;.
      Item, quand il eschet invioalta ou aultres antiannes au retour de la procession avant la messe il les joura;.
      Le tout moiennant la somme de cent cinq livres tournoiz que lesdictz gouverneurs audict nom ont promis et promettent bailler et payer pour ladicte année audict de Paris ou au porteur etc, à quatre termes et paiemens esgaulx, dont le premier terme et jour de paier eschera le dernier jour de decembre prochain et continuer etc, et sera tenu ledict de Paris d'advertir ung mois auparavant ladicte année eschue lesdictz gouverneurs ou leurs successeurs s'il veult continuer ou non, et faulte de faire ledict advertissement sera tenu ledict de Paris continuer encores l'année ensuivant, ensemble les aultres ensuivantes faulte de faire ledict advertissement ung mois auparavant l'année escheue, et ce au mesme pris cy-dessus, aussy si lesdictz gouverneurs et leurs successeurs ne voulloient plus dudict de Paris ilz seront tenuz l'en advertir ung mois auparavant que les années escherront.
      Car ainsy etc, promettant etc, obligeant chacun en droict soy mesmes ledict de Paris son corps etc, renonceant etc;.
      Faict et passé à Paris, au bureau de ladicte eglise, l'an mil six cent dix-sept le cinquiesme octobre avant midy et ont signé:
      De FRESNE C. FRANCOYS Mathurin FERRÉ Guillaume de PARIS HAGUENYER (notaire) HUART (notaire)
      Documents du Minutier central concernant l'histoire de la musique (1600-1650), par Madeleine Jurgens, tome I [études I à X, 1763 actes], Paris, Archives nationales, 1967, p. 667VII (instrument de recherche imprimé dématérialisé, certaines notices sont plus détaillées dans la version intégrale accessible en ligne par la rubrique 'Autres instruments de recherche', voir contexte dans le Plan d’orientation général - Notaires de Paris, guides thématiques du Minutier).
    - Contrat de mariage entre Noël de La Motte, violon ordinaire de la chambre du roi et maître baladin des pages de la reine et des soeurs du roi, demeurant rue de la Coutellerie, et Claire Quémin, fille de Simon Quémin, juré enlumineur en l'université, et de Marguerite Gogibus. Les témoins du fiancé sont: Jean de La Motte, violon et valet de chambre ordinaire de la chambre du roi et maître baladin des pages de la grande écurie et des pages d'honneur de la chambre du roi, et Anne Henry, ses père et mère; Madeleine de La Motte, femme d'André Péan, huissier en la chambre des comptes, soeur; François Richomme, violon ordinaire de la chambre du roi, oncle à cause de Charlotte de La Motte, sa femme; Michel et Jean Henry, violons ordinaires de la chambre du roi, oncles maternels; Antoine Rémy, maître coutelier, oncle maternel, à cause de Denise Henry, sa femme., 2 décembre 1617 - 12 janvier 1618; MC/ET/X/33
      1618, 12 janvier. Quittance de la dot de 4.000 livres.
      Documents du Minutier central concernant l'histoire de la musique (1600-1650), par Madeleine Jurgens, tome I [études I à X, 1763 actes], Paris, Archives nationales, 1967, p. 184 (instrument de recherche imprimé dématérialisé, certaines notices sont plus détaillées dans la version intégrale accessible en ligne par la rubrique 'Autres instruments de recherche', voir contexte dans le Plan d’orientation général - Notaires de Paris, guides thématiques du Minutier).
    - Transaction entre Thomas Boudin, sculpteur ordinaire du roi, demeurant rue de la Tisseranderie, Fiacre Marrier, maître maçon, et Marguerite Boudin sa femme, demeurant rue Beaurepaire d'une part, et Jacques Boudin, maître sculpteur à Orléans, d'autre part, tous héritiers de Guillaume Boudin, leur père, maître tailleur d'antiques, par laquelle Jacques Boudin renonce à la succession de son père, et à cause de cette renonciation, ne sera point contraint d'exécuter une sentence du Châtelet qui l'obligeait à prendre sa part des dettes qui ont été acquittées par lesdits Thomas Boudin et Marrier., 18 décembre 1617; MC/ET/X/33
      Dettes laissées par Guillaume Boudin 300 livres et les intérêts à Jean Laurens, payement des conventions matrimoniales de Geneviève Jouvain, sa veuve, frais funéraires, loyer de la maison et une somme de 78 livres due à Wulfranc Dupont.
      Documents du Minutier central concernant les peintres, sculpteurs et graveurs au XVIIe siècle (1600-1650) [études I à X, 1955 actes], par Marie-Antoinette Fleury, tome I, Paris, S.E.V.P.E.N, 1969, p. 77 (instrument de recherche imprimé dématérialisé, certaines notices sont plus détaillées dans la version intégrale accessible en ligne par la rubrique 'Autres instruments de recherche', voir contexte dans le Plan d’orientation général - Notaires de Paris, guides thématiques du Minutier).
      accord; renonciation; Orléans (Loiret); Beaurepaire (rue); Tixeranderie (rue de la); Boudin, Guillaume; Boudin, Jacques; Boudin, Marguerite; Boudin, Thomas (1570-1637); Dupont, Wulfranc; Jouvain, Geneviève; Laurens, Jean; Marrier, Fiacre; maçon; sculpteur
  - Minutes. 1618, janvier - 1618, mars, janvier 1618 - mars 1618; MC/ET/X/34
    - Marché de charpente pour l'église et autres bâtiments neufs du couvent des Jacobins-Saint-Honoré, janvier 1618 - mars 1618; MC/ET/X/34
      Attention: l'original de l'acte est manquant, avec l'ensemble de l'article.
      Actes signalés par le personnel du Minutier central des notaires de Paris, 2003-2012 (base de données migrée: voir contexte dans le Plan d’orientation général - Notaires de Paris, guides thématiques du Minutier).
      marché
  - Minutes. 1618, avril - 1618, juin, avril 1618 - juin 1618; MC/ET/X/35
    - Déclaration Guillaume Firens marchand graveur rue Vieille du Temple, 10 avril 1618; MC/ET/X/35
      Artisans XVIIe, par M. Jurgens, M.A. Fleury, R. Gourmelon et le personnel du Minutier central, 1954-1996 (fichier papier entièrement dématérialisé; voir contexte dans le Plan d’orientation général - Notaires de Paris, guides thématiques du Minutier).
      déclaration; Firens, Guillaume
    - Entrée de Michel Mazuel dans l'association du 26 mars 1616., 18 avril 1618; MC/ET/X/35
      'Furent presens en leurs personnes Guillaume Brouart, Denis Dangereux, Thomas Garset, Achiles Garset, Robert Verdier et Loys Vernier, tous maistres joueurs d'instrumens, demeurans à Paris, lesquelz de leurs bons grez, recognurent et confesserent avoyr associé et associent avec eulx Michel Mazuet, aussy maistre joueur d'instrumens à Paris, y demeurant rue de la Tannerie, parroisse Sainct-Gervais, à ce present qui s'est associé avec eulx en tous les gains qu'ilz feront en leur estat du jour d'huy jusques au jour de Pasques que l'on comptera mil six cent - trente ung et ainsy et - aux charges, clauses et conditions portées et contenues en ung contract d'association fait et passé par devant les notaires soubzsignez le vingt-sixiesme mars mil six cent seize, pour le temps de quinze ans qui finiront audict jour de Pasques mil six cent trente-ung.
      Et lesquelles charges et conditions ledict Mazuel a promis entretenyr et accomplyr de sa part ainsy que lesdictz Brouart, Dangereux, Garset et Verdier y sont obligez par ledict contract et que ledict Vernier y est aussy obligé par acte depuis faict, fors et excepté que lesdictes parties ont accordé qu'ilz joueront à l'advenir, assavoir ledict Brouart de la basse de viollon et de la taille de cornet, ledict Dangereux de la taille de viollon et de la taille de cornet, ledict Achiles Garset de la haulte contre de viollon et du dessus de cornet et ledict Mazuet du dessus de viollon et de la haulte contre de cornet.
      Car ainsy a esté accordé entre les parties après qu'il a esté presentement faict lecture dudict contract que ledict Mazuet a dict avoir bien entendu ce que dessus, faict et accordé par ledict Mazuet en la presence et du consentement de honnorable homme Jehan Mazuet son pere, aussy maistre joueur d'instrumens à Paris - et en ce faisant ont tous lesdictz comparans declaré qu'ilz sont d'accord du congé qui a esté donné à Vincent Verdier, aussy maistre joueur d'instrumens à Paris qui c'estoit aussy associé avec eulx par ledict contract -. Promectant etc, obligeant lesdictes parties chacune d'elles en droict soy - corps et biens -, renonceant etc.
      Faict et passé à Paris en l'estude des notaires soubzsignez, l'an mil six cent dix-huict le dix-huictiesme jour d'apvril après midy et ont signé:
      MAZUET G. BROUART DANGEREUX GARSET GARCET Robert VERDIER Loys VERNIER MAZUET HAGUENYER (notaire) HUART (notaire)
      Documents du Minutier central concernant l'histoire de la musique (1600-1650), par Madeleine Jurgens, tome I [études I à X, 1763 actes], Paris, Archives nationales, 1967, p. 370, notice n° XIX (instrument de recherche imprimé dématérialisé, certaines notices sont plus détaillées dans la version intégrale accessible en ligne par la rubrique 'Autres instruments de recherche', voir contexte dans le Plan d’orientation général - Notaires de Paris, guides thématiques du Minutier).
      Mazuel, Michel
    - Procuration par Vincent Voiture marchand bourgeois de Paris en blanc pour requérir contre la veuve de Montesquieu, chevalier seigneur de Sainte-Collonce sénéchal du pays et souveraineté de Béarn., 30 avril 1618; MC/ET/X/35
      procuration; Voiture, Vincent; Montesquieu (M.)
    - Mise en apprentissage par Étienne Turgis, prêtre et maître de la musique de l'église Saint-Paul, demeurant près de ladite église, agissant pour lui et pour Jacques Blanzy, marchand verrier à Coucy-le-Château, de Charles Blanzy, son neveu, âgé de dix-sept ans, fils de Jacques Blanzy et de Françoise Turgis, pour quatre années, chez Jean Thioust, maître tissutier-rubannier, ouvrier en drap d'or et d'argent, demeurant rue des Filles-Dieu, paroisse Saint-Sauveur., 7 mai 1618; MC/ET/X/35
      Turgis, Étienne; Blanzy, Jacques; Blanzy, Charles; Turgis, Françoise; Thioust, Jean
    - Mise en apprentissage par Denis Dangereux, maître joueur d'instruments, demeurant rue Saint-Honoré, paroisse Saint-Eustache, de son fils, Jean Dangereux, âgé de quatorze ans, pour cinq années, chez Henri Le Febvre, maître tissutier-rubannier, ouvrier en draps d'or et d'argent, demeurant rue Saint-Denis, paroisse Saint-Eustache., 21 mai 1618; MC/ET/X/35
      Documents du Minutier central concernant l'histoire de la musique (1600-1650), par Madeleine Jurgens, tome I [études I à X, 1763 actes], Paris, Archives nationales, 1967, p. 514 (instrument de recherche imprimé dématérialisé, certaines notices sont plus détaillées dans la version intégrale accessible en ligne par la rubrique 'Autres instruments de recherche', voir contexte dans le Plan d’orientation général - Notaires de Paris, guides thématiques du Minutier).
      Dangereux, Denis; Dangereux, Jean; Lefebvre, Henri